【裁判字號】    98,訴,2416
【裁判日期】    980731
【裁判案由】    毒品危害防制條例
【裁判全文】
臺灣板橋地方法院刑事判決              98年度訴字第2416號
公  訴  人  臺灣板橋地方法院檢察署檢察官
被      告  甲○○
上列被告因毒品危害防制條例案件，經檢察官提起公訴（98年度
毒偵字第2808號），本院依簡式審判程序判決如下：
    主  文
甲○○施用第一級毒品，處有期徒刑拾月。扣案海洛因捌包驗餘
淨重共計拾貳點伍柒公克均沒收銷燬之；上開海洛因之外包裝
袋捌只、注射針筒柒支、吸管杓子伍支均沒收。又施用第二級毒
品，處有期徒刑肆月。扣案甲基安非他命貳包驗餘淨重共計壹點
貳貳玖公克均沒收銷燬之；上開甲基安非他命之外包裝袋貳只
沒收。應執行有期徒刑壹年；扣案海洛因捌包驗餘淨重共計拾
貳點伍柒公克、甲基安非他命貳包驗餘淨重共計壹點貳貳玖公
克均沒收銷燬之；上開海洛因、甲基安非他命之外包裝袋共計拾
只、注射針筒柒支、吸管杓子伍支均沒收。
    事  實
一、甲○○前因施用毒品案件，經臺灣桃園地方法院以96年度毒
    聲字第680 號裁定送觀察、勒戒後，認有繼續施用毒品之傾
    向，再經上開法院以96年度毒聲字第926 號裁定令入戒治處
    所施以強制戒治，嗣於民國97年4 月28日執行完畢釋放出所
    ，並由臺灣桃園地方法院檢察署檢察官以97年度戒毒偵字第
    217 號為不起訴處分確定。復又因施用第一級毒品案件，經
    本院以97年度簡字第7260號刑事簡易判決判處有期徒刑六月
    確定（尚未執行完畢，於本案中不構成累犯）。
二、詎甲○○仍未悛悔，復基於第二級毒品甲基安非他命（下稱
    甲基安非他命）之犯意，於98年4 月6 日晚間8 時許，在位
    於桃園縣蘆竹鄉○○路不詳地址之友人住處內，以將甲基安
    非他命粉末置入玻璃球吸食器後，再點火燒烤使其產生煙霧
    後加以吸食之方式，非法施用甲基安非他命一次；又基於施
    用第一級毒品海洛因（下稱海洛因）之犯意，於98年4 月7
    日上午7 時40分許，在其位於臺北縣鶯歌鎮○○路296 巷12
    5 弄3 號之住處內，以將海洛因粉末摻水稀釋後，再以針筒
    注入體內之方式，非法施用海洛因一次。嗣於98年4 月7 日
    中午12時55分許，在上址為警查獲，並扣得海洛因八包（驗
    餘淨重共計32.57 公克）、甲基安非他命二包（驗餘淨重共
    計1.2329公克）、注射針筒七支、電子磅秤ㄧ台、吸管杓子
    五支等物，另經警採集其尿液後，送驗結果呈鴉片類（嗎啡
    ）及甲基安非他命類陽性反應，而悉上情。
三、案經臺北縣政府警察局三峽分局報請臺灣板橋地方法院檢察
    署檢察官偵查起訴。
    理  由
一、本件被告甲○○所犯係死刑、無期徒刑、最輕本刑為三年以
    上有期徒刑以外之罪，其於準備程序中就被訴事實為有罪之
    陳述，經法官告知簡式審判程序之旨，並聽取公訴人及被告
    之意見後，本院業已於98年7 月22日依刑事訴訟法第273 條
    之1 第1 項之規定，合議裁定由受命法官獨任進行簡式審判
    程序，合先敘明。
二、前揭事實，業據被告於警詢、偵查及本院審理中均供承不諱
    ，而其於上開時、地為警查獲後所採尿液經送臺灣檢驗科技
    股份有限公司以EIA 酵素免疫分析法初步檢驗，再以GC/MS
    氣相層析質譜儀法確認檢驗結果，確均呈鴉片類（嗎啡）及
    甲基安非他命類陽性反應乙節，亦有該公司98年4 月22日編
    號UL/2009/40361 號濫用藥物檢驗報告、尿液代碼表各一紙
    附卷可稽，暨毒品海洛因八包、甲基安非他命二包，及其施
    用毒品之器具注射針筒七支、吸管杓子五支等物扣案可資佐
    證。前揭扣案毒品經送鑑定後，確實各含有海洛因、甲基安
    非他命成分等情，復有法務部調查局濫用藥物實驗室98 年5
    月4 日調科壹字第09823013850 號鑑定書、交通部民用航空
    局航空醫務中心98年4 月21日航藥鑑字第0982022 號毒品鑑
    定書各一份在卷可按，被告之自白既有上開證據足資補強，
    應堪信為真實。據此，本案事證明確，被告犯行堪以認定。
三、被告前因施用毒品案件，經臺灣桃園地方法院以96年度毒聲
    字第680 號裁定送觀察、勒戒後，認有繼續施用毒品之傾向
    ，再經同法院以96年度毒聲字第926 號裁定令入戒治處所施
    以強制戒治，嗣於97年4 月28日執行完畢釋放出所，並由臺
    灣桃園地方法院檢察署檢察官以97年度戒毒偵字第217 號為
    不起訴處分確定等情，有臺灣高等法院被告前案紀錄表一份
    在卷可參，其再犯本件施用第一級、第二級毒品之罪，係於
    強制戒治執行完畢釋放後五年內再犯毒品危害防制條例第10
    條第1 項、第2 項之罪，依該條例第23條第2 項規定，應逕
    予論罪科刑。
四、論罪科刑部分：
(一)按海洛因、甲基安非他命分別係毒品危害防制條例第2 條第
    2 項第1 款、第2 款所定之第一級、第二級毒品，故核被告
    所為，係犯上開條例第10條第1 項之施用第一級毒品罪及同
    條第2 項之施用第二級毒品罪。其施用前持有海洛因、甲基
    安非他命之行為，均為其施用之高度行為所吸收，而不另論
    罪。其所犯上開二罪間，犯意各別、行為互殊，應予分論併
    罰。
(二)本院爰審酌被告前已有因施用毒品而經觀察、勒戒、強制戒
    治及多次論罪科刑之紀錄，雖不構成累犯，然可徵其素行非
    佳，悔意不深，遠離毒品之意志薄弱，惟其施用毒品係自戕
    行為，對他人法益尚無具體危害，及其施用毒品之動機，暨
    犯罪後坦承犯行之態度等一切情狀，分別量處如主文所示之
    刑，並定其應執行之刑，以資懲儆。
(三)扣案海洛因八包內之海洛因（驗餘淨重共計32.57 公克）、
    甲基安非他命二包內之甲基安非他命（驗餘淨重1.2329公克
    ）分別係第一級、第二級毒品，不問屬於犯人與否，均應依
    毒品危害防制條例第18條第1 項前段規定宣告沒收銷燬之。
    至盛裝上開海洛因、甲基安非他命之外包裝袋共計十只，有
    防制毒品裸露、潮濕及便於攜帶之功能，與注射針筒七支、
    吸管杓子五支，均係被告所有供犯本件施用毒品犯行所用之
    物，業據其供承在卷，爰併依刑法第38條第1 項第2 款之規
    定沒收之。另扣案之電子磅秤一台雖為供被告秤量毒品重量
    所用之物，然此並非施用毒品時通常所需之步驟，即與本案
    所為施用毒品之犯行尚無直接關聯，爰不予宣告沒收，附此
    敘明。
據上論斷，應依刑事訴訟法第273 條之1 第1 項、第299 條第1
項前段，毒品危害防制條例第10條第1 項、第2 項、第18條第1
項前段，刑法第11條前段、第51條第5 款、第38條第1 項第2 款
，判決如主文。
本案經檢察官吳宗光到庭執行職務。
中    華    民    國    98    年    7     月    31    日
                  刑事第十三庭  法  官 張紹省
以上正本證明與原本無異。
如不服本判決應於送達後十日內向本院提出上訴狀。
                                書記官 周雅玲
中    華    民    國    98    年    7     月    31    日
附錄本案論罪科刑法條全文：
毒品危害防制條例第10條
施用第一級毒品者，處六月以上五年以下有期徒刑。
施用第二級毒品者，處三年以下有期徒刑。


司法院資訊處製作；財團法人民間司法改革基金會備份。
